【裁判字號】    92,訴,1184
【裁判日期】    920807
【裁判案由】    毒品危害防制條例
【裁判全文】
臺灣板橋地方法院刑事判決                        九十二年度訴字第一一八四號
    公  訴  人  臺灣板橋地方法院檢察署檢察官
    被      告  甲○○
右列被告因違反毒品危害防制條例案件，經檢察官提起公訴（九十二年度毒偵字第四
０五號），本院判決如左：
    主  文
甲○○施用第一級毒品，處有期徒刑柒月，扣案之海洛因柒包（驗餘淨重拾壹點陸
陸公克）沒收銷燬，扣案之吸管貳支沒收；又施用第二級毒品，處有期徒刑月，扣
案之安非他命殘渣袋壹拾肆個（內含安非他命殘渣，毛重點捌捌公克）沒收銷燬。
應執行有期徒刑玖月，扣案之海洛因柒包（驗餘淨重拾壹點陸陸公克）、安非他命
殘渣袋壹拾肆個（內含安非他命殘渣，毛重點捌捌公克）均沒收銷燬，扣案之吸管
貳支沒收。
    事  實
一、甲○○前因施用毒品案件，經本院依檢察官聲請以八十七年度毒聲字第二七四０
    號裁定及八十八年度毒聲字第二六０五號裁定甲○○應送勒戒處所觀察、勒戒，
    臺灣板橋地方法院檢察署分別依該裁定將甲○○二度送觀察勒戒後，均無繼續施
    用毒品之傾向，由臺灣板橋地方法院檢察署檢察官於八十七年十一月十六日以八
    十七年度偵字第一七四九三號不起訴處分書，及於八十八年五月三十一日以八十
    八年度偵字第四九六二號不起訴處分書為不起訴處分在案，詎甲○○仍基於施用
    施用第二級毒品安非他命之犯意，於九十二年一月十七日，在其位於臺北縣土城
    市○○路○段一四七號十二樓之住處，以將安非他命置於玻璃球內燒烤而吸取煙
    霧之方式，施用安非他命一次；其又基於施用第一級毒品海洛因之犯意，於九十
    二年一月十八日，在其位於臺北縣土城市○○路○段一四七號十二樓之住處，以
    吸管將海洛因攙在香煙內吸用之方式，施用海洛因一次。嗣於九十二年一月十八
    日十五時五十分許，在臺北縣土城市○○路○段一四七號十二樓之甲○○住處，
    為警查獲甲○○，並查獲甲○○所施用之第一級毒品海洛因七包（驗餘淨重拾
    壹點陸陸公克）、第二級毒品安非他命殘渣袋十四個（內含安非他命殘渣，毛重
    點捌捌公克），及甲○○所有供施用海洛因所用之吸管二支，另扣得無毒品成
    分之白粉一包、分裝袋三百個、電子磅秤一台。嗣甲○○於九十二年三月二十四
    日經本院以九十二年度毒聲字第八二一號裁定令入戒治處所施以強制戒治。
二、案經臺北縣政府警察局三峽分局報請臺灣板橋地方法院檢察署檢察官偵查起訴。
    理  由
一、右揭事實，業據被告甲○○於本院審理時坦承不諱，復有扣案之海洛因七包（驗
    餘淨重拾壹點陸陸公克，此有法務部調查局九十二年三月四日調科壹字第０六
    ０００六八九一號鑑定通知書一份附於偵查卷可憑）、安非他命殘渣袋十四個（
    內含安非他命殘渣，毛重點捌捌公克）足資佐證，而被告於九十二年一月十八
    日為警查獲後在警局所採尿液，經送請臺灣檢驗科技股份有限公司鑑定，均呈安
    非他命陽性反應及嗎啡陽性反應，此有臺灣檢驗科技股份有限公司九十二年二月
    十一日濫用藥物尿液檢驗報告書一份附於本院卷可憑。又查，被告前因施用毒品
    案件，經本院依檢察官聲請以八十七年度毒聲字第二七四０號裁定及八十八年度
    毒聲字第二六０五號裁定甲○○應送勒戒處所觀察、勒戒，臺灣板橋地方法院檢
    察署分別依該裁定將被告二度送觀察勒戒後，均無繼續施用毒品之傾向，由臺灣
    板橋地方法院檢察署檢察官於八十七年十一月十六日以八十七年度偵字第一七四
    九三號不起訴處分書，及於八十八年五月三十一日以八十八年度偵字第四九六二
    號不起訴處分書為不起訴處分在案，有臺灣板橋地方法院檢察署八十七年度偵字
    第一七四九三號不起訴處分書及八十八年度偵字第四九六二號不起訴處分書電腦
    列印本各一份，及臺灣高等法院被告全國前案紀錄表一份在卷足憑，被告因三犯
    本件施用毒品犯行，嗣於九十二年三月二十四日經本院以九十二年度毒聲字第八
    二一號裁定令入戒治處所施以強制戒治等情，亦有本院九十二年度毒聲字八二一
    號裁定正本一份附於偵查卷可憑。是本件事證明確，被告犯行堪以認定，應予依
    法論處。
二、核被告所為，係犯毒品危害防制條例第十條第一項之施用第一級毒品罪及同條例
    第十條第二項之施用第二級毒品罪。其持有海洛因及安非他命之低度行為，為施
    用之高度行為所吸收，不另論罪。又被告所犯前揭二罪，犯意各別，構成要件互
    異，應予分論併罰。爰審酌被告前已因施用毒品，在經二度送觀察、勒戒，因無
    繼續施用毒品之傾向，由檢察官為不起訴處分後，復觸犯前揭二罪，惟念其犯行
    係戕害其自身，對社會治安尚非危害甚鉅，暨其犯罪之動機、目的、手段、所生
    危害等一切情狀，分別量處如主文所示之刑，並定其應執行刑，以示懲儆。又扣
    案之海洛因七包（驗餘淨重拾壹點陸陸公克）、安非他命殘渣袋十四個（內含
    安非他命殘渣，毛重點捌捌公克），係查獲之毒品，不問屬於犯人與否，均應
    依毒品危害防制條例第十八條第一項前段之規定宣告沒收銷燬，又扣案之吸管二
    支，係被告所有供施用海洛因所用之物，亦據被告於本院審理時供明在卷，爰依
    刑法第三十八條第一項第二款之規定宣告沒收。另扣得無毒品成分之白粉一包、
    分裝袋三百個、電子磅秤一台，並無證據證明與被告前揭施用毒品犯行有所關聯
    ，自不予宣告沒收，併此敘明。
據上論斷，應依刑事訴訟法第二百九十九條第一項前段，毒品危害防制條例第十條第
一項、第二項、第十八條第一項前段，刑法第十一條前段、第五十一條第五款、第三
十八條第一項第二款，判決如主文。
本案經檢察官侯靜雯到庭執行職務
中      華      民      國    九十二    年      八      月      七      日
                                  臺灣板橋地方法院刑事第六庭
                                          法  官  林海祥
右正本證明與原本無異。
如不服本判決，應於判決送達後十日內，向本院提出上訴狀。
                                          書記官  陳映孜
中      華      民      國    九十二    年      八      月七      日
附錄本案論罪科刑主要法條：
毒品危害防制條例第十條
施用第一級毒品者，處六月以上五年以下有期徒刑。
施用第二級毒品者，處三年以下有期徒刑。


司法院資訊處製作；財團法人民間司法改革基金會備份。
